臺灣新竹地方法院民事判決
原　　　告　游文雄
訴訟代理人　吳國源律師
被　　　告　游盛鴻原姓名林盛.
法定代理人　林慶豐
上列當事人間請求確認收養無效事件，於中華民國100 年1 月10
日辯論終結，本院判決如下：
    主  文
確認原告游文雄（男、民國四十九年八月九日、身分證統一編號
：Ｚ000000000號）對被告游盛鴻（男、民國八十六年四月十四日
、身分證統一編號：Ｚ000000000號）之收養無效。
訴訟費用由被告負擔。
    事實及理由
一、原告起訴主張略以：原告於民國84年間認識訴外人李玉芳，
    兩人進而交往熱戀，李玉芳並於86年4 月14日產下被告林盛
    鴻即游盛鴻，報戶口之際，原告始發現李玉芳乃有夫之婦，
    被告林盛鴻依法遭推定為李玉芳與其配偶林慶豐間之婚生子
    女。87年10月27日李玉芳與林慶豐離婚，而於88年6 月26日
    與原告結婚，嗣於92年6 月8 日李玉芳因病過世，原告為維
    繫與被告林盛鴻之關係，故收養被告為養子，並向本院聲請
    認可，而經本院以93年度養聲字第68號裁定予以認可在案，
    且原告將被告之姓氏改為與原告同姓游，然鑑定血緣關係結
    果，原告係被告之親生父親，爰提出戶籍謄本、除戶戶籍謄
    本、親子鑑定報告、本院93年度養聲字第68號民事裁定、確
    定證明書等為證，請求判決原為之上揭收養無效。
二、被告雖未到庭，惟由其法定代理人林慶豐到庭陳述略以：伊
    與李玉芳前為夫妻關係，李玉芳並於婚姻關係存續中產下林
    盛鴻，但林盛鴻實乃游文雄之子女，對於原告所提之書狀及
    證據均無意見。
三、得心證之理由：
  (一)按「下列親屬不得收養為養子女：一、直系血親。二、直系
    姻親。但夫妻之一方，收養他方之子女者，不在此限。三、
    旁系血親在六親等以內及旁系姻親在五親等以內，輩分不相
    當者」；又「收養子女，違反第1073條、第1073條之1 、第
    1075條、第1076條之1 、第1076條之2 第1 項或第1079條第
    1 項之規定者，無效。」，民法第1073條之1 、第1079條之
    4 分別定有明文。
  (二)原告主張之上揭事實，有其提出之兩造戶籍謄本、李玉芳除
    戶戶籍謄本、臺北市立聯合醫院仁愛院區親緣DNA 鑑定報告
    、本院93年度養聲字第68號民事裁定正本暨確定證明書等各
    1 份為證，且為被告之法定代理人林慶豐所不否認，復經本
    院調閱93年度養聲字第68號收養認可事件卷查明無誤堪信原
    告之主張為真實。
  (三)經查兩造間之血緣關係，依臺北市立聯合醫院仁愛院區鑑定
    之結果，結論「1.無法排除游文雄與游盛鴻之親子關係。綜
    合親子關係指數（CPI ）為：00000000.0000000000 。親子
    關係概率質（PP）為：99.000000000000%。2.根據上述STR
    －DNA 位點之分析結果，其親子關係確定率為99.99%。3.實
    務上證實：游文雄為游盛鴻之親生父親」等語，有該仁愛院
    區所具之鑑定報告1 份在卷可憑，因血緣關係本有絕對的排
    他性，既然原告與被告間親子關係確定率為99.99%，則兩造
    之間即存有事實上的直系血親關係自堪認定，依上列規定，
    原告自不得收養自己的親生子女即被告為養子女，其之前所
    為之收養行為即有無效之原因。
  (四)次按確認法律關係之訴，非原告有即受確認判決之法律上利
    益者，不得提起之；確認證書真偽或為法律關係之基礎事實
    存否之訴，亦同。前項確認法律關係基礎事實存否之訴，以
    原告不能提起他訴訟者為限。民事訴訟法第247 條第1 、2
    項分別定有明文。本件原告為被告游盛鴻之生父，原告收養
    被告游盛鴻為養子，依法無效，既經認定，惟戶籍上已登記
    兩造間有養父子關係，非但於法不合，亦影響原告與被告游
    盛鴻間親子關係之存否，自屬法律關係發生之基礎事實，致
    兩造私法上之權利有受侵害之危險，而此不妥之狀態自得以
    確認判決方式除去，是以原告提起本件確認原告與被告游盛
    鴻間之收養無效之訴，有即受確認判決之法律上利益。從而
    ，原告據以請求確認與被告游盛鴻間收養無效，為有理由，
    應予准許。從而，原告起訴請求確認其等間之收養關係無效
    ，為有理由，應予准許。
四、據上論結：本件原告之訴為有理由，依民事訴訟法第78條，
    判決如主文。
中    華    民    國   100    年    1     月    21    日
                  家事法庭      法  官  林秋宜
以上正本係照原本作成
如不服本裁定應於送達後10日內向本院提出抗告狀，並繳納抗告
費新臺幣1,000元
中    華    民    國   100    年    1     月    21    日
                                書記官  許庚森